# 发票已收到，由于自身原因长期没收到这批存货，计入存货是否合理

提问人：慕颜韵 时间：2020-04-21 13:16:36
请教各位老师：
2019 年 4 月份订购一批原材料，预付货款10%，计划当期使用这些原材料。当月，收到供应商合同金额的发票，由于项目自身原因，用不到这项原材料，一直没有让供应商发货，直到现在。原材料不是特定商品，供应商没有为本企业预留这批原材料，但供应商有能力随时交付。
问题 1 ：计入存货是否恰当。
问题 2 ：如果是存货，如何确认其存在。

回答人：chenyiwei
建议参照新收入准则应用指南中对于“售后代管商品”安排的相关指引，考虑站在供应商的角度，能否对尚未发货的该批材料确认销售收入。从你说的“原材料不是特定商品，供应商没有为本企业预留这批原材料”这点来看，供应商应该是不满足收入确认条件的。相应地，本企业不应确认存货，继续确认预付账款。但应谨慎关注其减值问题。